# gtsummary

<https://www.danieldsjoberg.com/gtsummary/index.html>

```{r}
library(tidyverse)
library(gtsummary)
head(trial)
data("trial")
```

数据框中的每个变量都可以分配一个 `"label"` 属性

```{r}
attr(trial$trt,"label") <- '治疗'
attr(trial$trt,"label")
```

-   **Label attributes** from the data set are automatically printed.

-   **Missing values** are listed as “Unknown” in the table.

| argument        | 描述                                        |
|:----------------|:--------------------------------------------|
| `label=`        | 指定表格中打印的变量标签                    |
| `type=`         | 指定变量类型（例如continuous, categorical等 |
| `statistic=`    | 更改显示的汇总统计数据                      |
| `digits=`       | 汇总统计数据将四舍五入的位数                |
| `missing=`      | 是否显示包含缺失观测值数的行                |
| `missing_text=` | 缺失数字行的文本标签                        |
| `sort=`         | 按频率更改分类级别的排序                    |
| `percent=`      | 打印列、行或单元格百分比                    |
| `include=`      | 要包含在汇总表中的变量列表                  |

## 基线特征表

### 描述分布

```{r}

trial2 <- trial %>% select(-response,-death)
trial2 %>%
  tbl_summary(
    by = trt,
    statistic = list(
      all_continuous() ~ c("{mean}± {sd} "),  # {median} ({p25},{p75})
      all_categorical() ~ "{n} / {N} ({p}%)"
    ),
   # digits = list(starts_with("age") ~ 3,
    #              grade ~ 2),
    label = list(age ~ "Patient age",
                 grade ~ "Tumor Grade"),
    missing_text = "(NA)",
  )

```

```{r}
trial2 %>%
    tbl_summary(by = trt) %>%
    add_overall() |>   # t添加总和
    add_n() |>
    # 修改注释
    modify_header(label ~ "**变量**") %>%
    modify_spanning_header(c("stat_1", "stat_2") ~ "**药物**") %>%
    modify_footnote(all_stat_cols() ~ "Median (25%, 75%) or Frequency (%)") %>%
    modify_caption("**Table 1. Patient Characteristics**") %>%
    bold_labels()
```

| 函数 | 描述 |
|:--------------------------------------------------|:--------------------|
| [`add_p()`](https://www.danieldsjoberg.com/gtsummary/reference/add_p.html) | 将 p 值添加到输出中，比较各组的值 |
| [`add_overall()`](https://www.danieldsjoberg.com/gtsummary/reference/add_overall.html) | 添加包含总体汇总统计数据的列 |
| [`add_n()`](https://www.danieldsjoberg.com/gtsummary/reference/add_n.html) | 为每个变量添加一个包含 N（或缺少 N）的列 |
| [`add_difference()`](https://www.danieldsjoberg.com/gtsummary/reference/add_difference.html) | 为两组之间的差值、置信区间和 p 值添加列 |
| [`add_stat_label()`](https://www.danieldsjoberg.com/gtsummary/reference/add_stat_label.html) | 为每行中显示的汇总统计数据添加标签 |
| [`add_stat()`](https://www.danieldsjoberg.com/gtsummary/reference/add_stat.html) | 泛型函数，用于添加具有用户定义值的列 |
| [`add_q()`](https://www.danieldsjoberg.com/gtsummary/reference/add_q.html) | 添加一列 Q 值以控制多个比较 |
| [`modify_header()`](https://www.danieldsjoberg.com/gtsummary/reference/modify.html) | 更新列标题 |
| [`modify_footnote()`](https://www.danieldsjoberg.com/gtsummary/reference/modify.html) | 更新列脚注 |
| [`modify_spanning_header()`](https://www.danieldsjoberg.com/gtsummary/reference/modify.html) | 更新跨标头 |
| [`modify_caption()`](https://www.danieldsjoberg.com/gtsummary/reference/modify.html) | 更新表格标题/标题 |
| [`bold_labels()`](https://www.danieldsjoberg.com/gtsummary/reference/bold_italicize_labels_levels.html) | 粗体变量标签 |
| [`bold_levels()`](https://www.danieldsjoberg.com/gtsummary/reference/bold_italicize_labels_levels.html) | 粗体可变级别 |
| [`italicize_labels()`](https://www.danieldsjoberg.com/gtsummary/reference/bold_italicize_labels_levels.html) | 将变量标签斜体化 |
| [`italicize_levels()`](https://www.danieldsjoberg.com/gtsummary/reference/bold_italicize_labels_levels.html) | 斜体变量级别 |
| [`bold_p()`](https://www.danieldsjoberg.com/gtsummary/reference/bold_p.html) | 粗体显著性 p 值 |

### 统计检验

#### p值

```{r}
trial2 |> 
    tbl_summary(by = trt) |> 
    add_p(
        
        test=list(all_continuous() ~ "t.test", 
                  all_categorical() ~ "chisq.test.no.correct"),
         pvalue_fun = label_style_pvalue(digits = 3),
    ) 
# ?tests

```

```{r}
wilcox.test(age~trt,data = trial2)
table(trial2$grade,trial2$trt)|> chisq.test()
```

#### 统计量

```{r}
my_ttest3 <- function(data, variable, by, ...) {
  t.test(data[[variable]] ~ as.factor(data[[by]])) %>%
    broom::tidy() %>%
        mutate(
            statistic = sprintf("%.3f", statistic),
            p.value = case_when(
            p.value >=0.05 ~ sprintf("%.3f (ns)",p.value),
            p.value >=0.01 ~ sprintf("%.3f (*)",p.value),
            p.value >=0.001 ~sprintf("%.3f (**)",p.value),
            p.value <0.001 ~ sprintf("%.3f (***)",p.value),
            )
        ) %>% 
    select(statistic, p.value)
}

trial |>
  tbl_summary(
    by = trt,
    include = c(trt, age, marker),
    missing = "ifany"
  ) |>
  add_stat(fns = everything() ~ my_ttest3) %>% 
  modify_header(statistic = "**t-statistic**", p.value = "**p-value**") 
```

#### 置信区间

```{r}
mean_ci <- function(data, variable, ...) {
  test <- t.test(data[[variable]])
  dplyr::tibble(
    mean = test$estimate,
    conf.low = test$conf.int[1],
    conf.high = test$conf.int[2]
  )
}

trial |>
  tbl_custom_summary(
    include = c("marker", "ttdeath"),
    by = "trt",
    stat_fns = ~ mean_ci,
    statistic = ~ "{mean} [{conf.low}; {conf.high}]"
  ) |>
  add_overall(last = TRUE) |>
  modify_footnote(
    all_stat_cols() ~ "mean [95% CI]"
  )
```

## 主题

```{r}
theme_gtsummary_journal(journal = "jama")

trial %>%
  select(trt, age, grade) %>%
  tbl_summary(by = trt) %>%
  add_p()


#  清除所有先前设置的主题
reset_gtsummary_theme()
```


## gt {.unnumbered}

```{r}
library(gt)
tab <- mtcars |>
  rownames_to_column() |>
  arrange(factor(cyl), mpg) |>
  group_by(cyl) |>
  slice(1:3) |>
  gt()
tab
```

```{r}
tab <- tab |>
  tab_spanner(
    label = "Performance",
    columns = c(mpg, disp, hp, drat, wt, qsec)
  )

tab <- tab |>
  tab_spanner(
    label = "Specs",
    columns = c(vs, am, gear, carb)
  )
tab 
```

```{r}
tab <- tab |>
  tab_header(
    title = md("The Cars of **mtcars**"),
    subtitle = "These are some fine automobiles"
  )
tab
```
